【裁判字號】    95,易,351
【裁判日期】    950426
【裁判案由】    竊盜
【裁判全文】
臺灣臺南地方法院刑事判決               95年度易字第351號
    公  訴  人  臺灣臺南地方法院檢察署檢察官
    被      告  戊○
                        （現在臺灣臺南看守所羈押中）
上列被告因竊盜案件，經檢察官提起公訴（95年度偵字第2781號
、第3250號），被告於準備程序期日就被訴事實為有罪陳述，本
院合議庭裁定由受命法官獨任進行簡式審判程序，判決如下：
    主  文
戊○共同連續攜帶兇器竊盜，處有期徒刑壹年陸月。扣案鑰匙貳
支及活動扳手壹支均沒收。
   犯罪事實及理由
一、本件係經被告於準備程序期日為有罪之陳述，而經本院合議
    庭裁定由受命法官獨任以簡式審判程序加以審理，則依據刑
    事訴訟法第二百七十三條之二、同法第一百五十九條第二項
    之規定，不適用傳聞法則有關限制證據能力之相關規定；並
    得依同法第三百十條之二之準用同法第四百五十四條之規定
    製作略式判決書，依法僅需記載犯罪事實、證據名稱及應適
    用之法條，並得以簡略方式為之，如認定之犯罪事實、證據
    及應適用之法條，與檢察官聲請簡易判決處刑書或起訴書之
    記載相同者，得引用之，合先敘明。
二、本件犯罪事實、證據，除引用檢察官起訴書記載相同之部分
    （如附件）外，並於起訴書犯罪事實第一行補充：「戊○基
    於意圖為自己不法所有之概括犯意，並於附表編號七、八所
    示部分，與姓名、年籍均不詳，綽號『小王』之成年男子沿
    前開犯意之聯絡，‧‧‧」、第三行更補：「‧‧‧客觀上
    可對人之生命、身體造成傷害，具危險性，可供兇器使用之
    活動扳手（用於附表編號三至六及十所示之事實）及老虎鉗
    （用於附表所示附號八之犯罪事實）各一支，連續‧‧‧」
    ，並將起訴書附表修正如判決書附表所示。證據另增補如下
    ：「被害人丁○○（已改名為：陳威覟）、乙○○、己○○
    、庚○○於本院時之陳述。」及「本院九十五年度附民字第
    七九號和解筆錄一紙」、「扣押書共二紙、贓物認領保管單
    共二紙、失竊資料查詢共四紙、時刻表一紙、失竊尋獲電腦
    資料單、車籍作業系統表共八張、查捕逃犯移送資料報表一
    紙、扣押物品清單二紙」、「扣案車牌共四面、活動扳手一
    支、鑰匙二支」。
三、核被告戊○所為，係犯刑法第三百二十條第一項竊盜罪、第
    三百二十一條第一項第三款攜帶兇器加重竊盜罪（詳如附表
    所示）。其於附表編號七、八所示之竊盜犯行，與姓名、年
    籍均不詳，綽號為「小王」之成年男子，有犯意聯絡及行為
    分擔，均為共同正犯。又其所犯多次竊盜及加重竊盜犯行，
    時間緊接、所犯係犯罪基本構成要件相同之罪名，顯係基於
    概括之犯意反覆為之，為連續犯，應從一較重之攜帶兇器加
    重竊盜罪論處，並依法加重其刑。爰審酌被告戊○並無前科
    ，素行尚佳，此有臺灣高等法院被告前案紀錄表一份可按，
    其犯罪之動機、目的均因經濟狀況不佳，竟心生貪念，竊取
    他人財物、其手段及導致被害人等受有財產上之損失，犯罪
    所生危害非輕，然而，被告能坦承犯行，並與被害人己○○
    達成民事上和解（但未實際賠償被害人款項），犯罪後之態
    度甚佳等一切情狀，量處如主文所示之刑，以資懲儆。又檢
    察官雖以被告犯罪情節，當庭表示具體求刑有期徒刑二年，
    惟本院審酌前情，並考量被告尚無前科，其竊取之財物價值
    、數量及犯後態度等情，仍認以如主文所示之量刑為適當，
    附此說明。
四、又扣案鑰匙二支（包括有塑膠牌鑰匙一支、無塑膠牌鑰匙一
    支）、活動扳手一支，均為被告所有，供其犯竊盜罪所用之
    物，業據其於本院審理時供稱無誤（見本院卷九十五年四月
    十二日審判筆錄），爰依刑法第三十八條第一項第二款規定
    沒收。至於供被告犯如附表編號八竊盜犯行所用之老虎鉗一
    支，因未扣案，又非違禁物，不能證明現仍繼續存在未滅失
    ，為免將來執行之困難，故不另為沒收之諭知。
五、爰依刑事訴訟法第二百九十九條第一項前段、第二百七十三
    條之一第一項、第三百十條之二、第四百五十四條，刑法第
    第二十八條、第五十六條、第三百二十一條第一項第三款、
    第三十八條第一項第二款，判決如主文。
六、如不服本判決，應於判決送達後十日內，向本院提出上訴狀
    。
中    華    民    國    95    年    4     月    26    日
                  刑事第六庭   法  官   徐千惠
以上正本證明與原本無異。
如不服本判決，應於判決送達後10日內，向本院提出上訴狀。
中    華    民    國    95    年    4     月    26    日
                                書記官  吳美瑤
附表：
┌──┬────┬───────┬──────────┬─────┐
│    │        │  地        點│                    │備    註  │
│編號│時  間  ├───────┤行竊方式及被竊之財物├─────┤
│    │        │  被  害  人  │                    │所犯法條  │
├──┼────┼───────┼──────────┼─────┤
│    │94年11月│臺南縣永康市勝│戊○於左開時、地，以│自小貨車1 │
│1   │29日19時│利街30巷口    │自備之扣案鑰匙1支（ │輛，已由陳│
│    │許      ├───────┤無塑膠牌），竊取伯玖│清泉具領（│
│    │        │伯玖商行（負責│商行所有，車號TP-055│遭掛上附表│
│    │        │人：陳威覟）  │6號自小貨車1輛，得手│6所示之車 │
│    │        │              │後，將此車牌2面丟棄 │牌）。    │
│    │        │              │。                  │          │
│    │        │              │                    │第320第1項│
│    │        │              │                    │          │
├──┼────┼───────┼──────────┼─────┤
│    │94年12月│臺南市東區東安│戊○於左開時、地，以│此自小貨車│
│2   │28日下午│路與東和路口  │自備之扣案鑰匙1支（ │1輛，已由 │
│    │13、14時├───────┤無塑膠牌），竊取莊進│乙○○具領│
│    │許      │乙○○        │福所有，車號TQ-4593 │（遭掛上附│
│    │        │              │號自小貨車1輛，得手 │表5所示之 │
│    │        │              │後，將車牌2面丟棄。 │車牌）。  │
│    │        │              │                    │          │
│    │        │              │                    │第320條第1│
│    │        │              │                    │項        │
│    │        │              │                    │          │
├──┼────┼───────┼──────────┼─────┤
│    │94年12月│臺南縣永康市中│戊○於左開時、地，以│車牌2面扣 │
│3   │底（日期│山南路20號旁空│兇器自備之扣案活動扳│案，尚未發│
│    │約20幾日│地            │手1支，竊取華廈模型 │還。      │
│    │）某日18├───────┤社所有，車號TO-5936 │          │
│    │、19時許│華廈模型社（負│號自小貨車之車牌2面 │第321條第1│
│    │        │責人：陳立初）│。                  │項第3款   │
├──┼────┼───────┼──────────┼─────┤
│    │95年2月 │臺南市東區小東│戊○於左開時、地，以│車牌2面未 │
│4   │5日18時 │路與東和路口  │兇器即自備之扣案活動│扣案。    │
│    │許      ├───────┤扳手1支，竊取高廷堅 │          │
│    │        │高廷堅        │所有，車號為TO-7640 │          │
│    │        │              │號自小貨車之車牌2面 │第321條第1│
│    │        │              │，使用後丟棄。      │項第3款   │
├──┼────┼───────┼──────────┼─────┤
│    │95年2月1│臺南市東區青年│戊○於左開時、地，以│扣案車牌2 │
│5   │0日14時 │路與東寧路西段│兇器即自備之扣案活動│面，已由陳│
│    │許      │路口（臺南神學│扳手1支，竊取丙○○ │冠霖具領。│
│    │        │院）旁空地    │所有，車號6S-8382號 │          │
│    │        ├───────┤自小客車之車牌2面。 │          │
│    │        │丙○○（原名陳│                    │          │
│    │        │瑞成）        │                    │第321條第1│
│    │        │              │                    │項第3款   │
├──┼────┼───────┼──────────┼─────┤
│    │95年2月 │臺南市東區青年│戊○於左開時、地，以│郭錦上所有│
│6   │10日14時│路與東寧路西段│兇器即自備之扣案活動│之車牌2面 │
│    │許      │路口（臺南神學│扳手1支，竊取郭錦上 │扣案，尚未│
│    │        │院）旁空地    │所有，車號TU-2918號 │發還。    │
│    │        ├───────┤自小貨車之車牌2面。 │          │
│    │        │郭錦上（通緝中│                    │第321條第1│
│    │        │）            │                    │項第3款   │
├──┼────┼───────┼──────────┼─────┤
│    │95年2月 │臺南市北區東豐│戊○與真實姓名、年籍│贓物未扣案│
│7   │6日12時 │路227巷24弄12 │均不詳，綽號「小王」│          │
│    │許      │之10號（三清宮│之男子，於左開時、地│          │
│    │        │）對面鐵皮屋旁│，共同徒手竊取甲○○│          │
│    │        │空地          │所有鐵架2支，得手後 │          │
│    │        ├───────┤以600元之價格予以變 │          │
│    │        │甲○○        │賣（戊○分得贓款200 │第320條第1│
│    │        │              │元、綽號「小王」之人│項        │
│    │        │              │分得贓款400元）。   │          │
│    │        │              │                    │          │
├──┼────┼───────┼──────────┼─────┤
│    │95年2月 │臺南市北區東豐│戊○與真實姓名、年籍│贓物未扣案│
│8   │6日13時 │路227巷24弄   │均不詳，綽號「小王」│          │
│    │8分許   │50號之2前     │之成年男子，共同於左│戊○已於本│
│    │        ├───────┤開時、地，自備（未扣│院審理時當│
│    │        │己○○        │案之）老虎鉗1支，由 │庭與己○○│
│    │        │              │戊○拿此一兇器老虎鉗│以新臺幣56│
│    │        │              │剪開固定水塔之繩子，│00元達成民│
│    │        │              │兩人竊取己○○所有不│事上和解（│
│    │        │              │繡鋼水塔1個，得手後 │但未能實際│
│    │        │              │以800元變賣。       │給付賠償金│
│    │        │              │                    │額）。    │
│    │        │              │                    │          │
│    │        │              │                    │第321條第 │
│    │        │              │                    │1項第3款  │
│    │        │              │                    │          │
├──┼────┼───────┼──────────┼─────┤
│    │94年11月│臺南縣永康市中│戊○於左開時、地，以│自小客車1 │
│9   │29日上午│興街35巷35弄內│自備扣案之鑰匙1支（ │輛，已由唐│
│    │8時許   ├───────┤有塑膠牌），竊取唐方│國真具領。│
│    │        │唐方淑惠      │淑惠所有，車號為TV-4│車牌已遺失│
│    │        │              │669號之自小客車1輛，│。        │
│    │        │              │得手後將車牌2面丟棄 │第320條第1│
│    │        │              │。                  │項        │
├──┼────┼───────┼──────────┼─────┤
│    │95年1月 │臺南縣永康市中│戊○於左開時、地，以│扣案車牌2 │
│10  │25日13時│山南路與東橋一│兇器即自備之扣案活動│面，已由葉│
│    │30分許  │路口          │扳手1支，竊取庚○○ │有進具領。│
│    │        │              │所有，車號UC-6377號 │          │
│    │        ├───────┤自小客車之車牌2面。 │第321條第1│
│    │        │庚○○        │                    │項第3款   │
└──┴────┴───────┴──────────┴─────┘
附件：（95年度偵字第2781號、第3250號起訴書）
附錄本案論罪科刑法條：
中華民國刑法第321條
犯竊盜罪而有左列情形之一者，處6月以上、5年以下有期徒刑：
一、於夜間侵入住宅或有人居住之建築物、船艦或隱匿其內而犯
    之者。
二、毀越門扇、牆垣或其他安全設備而犯之者。
三、攜帶兇器而犯之者。
四、結夥三人以上而犯之者。
五、乘火災、水災或其他災害之際而犯之者。
六、在車站或埠頭而犯之者。
前項之未遂犯罰之。


司法院資訊處製作；財團法人民間司法改革基金會備份。
